【裁判字號】    97,交聲,268
【裁判日期】    970415
【裁判案由】    違反道路交通管理處罰條例聲明異議
【裁判全文】
臺灣臺北地方法院交通事件裁定         97年度交聲字第268號
異  議  人
即受處分人  甲○○
上列受處分人因違反道路交通管理處罰條例案件，對於交通部公
路總局臺北區監理所板橋監理站民國97年1月18日所為之處分（
原處分案號：板監裁字第裁41-A02WR3668號），聲明異議，本院
裁定如下：
    主  文
異議駁回。
    理  由
一、按汽車駕駛人在設有禁止停車標誌之處所停車者，處新臺幣
    （下同）600元以上1,200元以下罰鍰，道路交通管理處罰條
    例第56條第1項第4款前段定有明文。又依違反道路交通管理
    事件統一裁罰基準及處理細則所訂違反道路交通管理事件統
    一裁罰基準表規定，機器腳踏車駕駛人如有上述違規情形，
    而在舉發違反道路交通管理事件通知單上所載之應到案日期
    前到案聽候裁決，經主管機關調查後仍認定其有上開違規行
    為者，處600元罰鍰。
二、本件異議人即受處分人甲○○將其所有車牌號碼FXO-715號
    重型機車，於民國96年12月26日上午10時18分許，停放在設
    有禁止停車標誌之臺北市中正區○○○路與永綏街口，經臺
    北市政府警察局交通警察大隊員警舉發「在設有禁停標誌路
    段停車」，並掣發臺北市政府警察局掌電字第A02WR3668 號
    舉發違反道路交通管理事件通知單。嗣受處分人於舉發通知
    單所載應到案日期（97年1月25日）前之96年12月26日提出
    申訴，原處分機關函請舉發單位調查結果，仍認受處分人有
    上述違規行為，乃依道路交通管理處罰條例第56條第1項第4
    款前段、違反道路交通管理事件統一裁罰基準及處理細則所
    訂違反道路交通管理事件統一裁罰基準表規定，於97年1月
    18日以板監裁字第裁41-A02WR3668號裁決書裁處受處分人
    600元罰鍰。
三、受處分人聲明異議意旨固不否認有於上揭時間將其所有前開
    機車停放在上揭地點，而為臺北市政府警察局交通警察大隊
    員警以拍照採證方式舉發等事實，惟矢口否認涉何違規行為
    ，辯稱該處未予設立禁止停車標誌云云。經查：舉發地點左
    右不遠處，均設有「禁止停車」標誌，該處所顯係禁止停車
    路段甚明，此有臺北市政府警察局交通警察大隊97年3月12
    日函送之採證相片2張、現場圖附卷足證，受處分人所辯，
    不足採信。本件受處分人違規行為堪予認定，舉發尚無違誤
    。
四、綜上所述，受處分人確有上述違規行為，原處分機關依道路
    交通管理處罰條例第56條第1項第4款前段、違反道路交通管
    理事件統一裁罰基準及處理細則所訂違反道路交通管理事件
    統一裁罰基準表規定，裁處受處分人600元罰鍰，核無違誤
    ，本件受處分人之異議為無理由，自應將其異議駁回。
據上論斷，應依道路交通案件處理辦法第19條，裁定如主文。
中    華    民    國    97    年    4     月    15    日
                        臺灣臺北地方法院交通法庭
                                法  官  宋松璟
以上正本證明與原本無異
如不服本裁定應於送達後5日內向本院提出抗告狀
                                書記官  周小玲
中    華    民    國    97    年    4     月    15    日


司法院資訊處製作；財團法人民間司法改革基金會備份。
